臺灣高等法院民事裁定
109年度抗字第1688號
抗  告  人  郭小草  
上列抗告人因與第一商業銀行股份有限公司間損害賠償事件，對
於中華民國109年8月20日臺灣臺北地方法院109年度補字第1908
號裁定提起抗告，本院裁定如下： 
    主  文
抗告駁回。
抗告訴訟費用由抗告人負擔。
    理  由
一、抗告意旨略以：伊向臺灣臺北地方法院（下稱原法院）起訴
    請求相對人第一商業銀行股份有限公司應給付非財產上損害
    賠償新臺幣（下同）2,775萬元本息，訴訟標的內容為人格
    權遭受侵害之「非財產上（依契約承諾）請求損害賠償」，
    應屬非因財產權而起訴，原裁定竟以該部分請求屬財產上請
    求，核定訴訟標的價額為2,775萬元，應徵收裁判費25萬6,2
    00元，顯有違誤，爰依法提起抗告，請求廢棄原裁定等語。
二、按訴訟標的之價額，由法院核定。核定訴訟標的之價額，以
    起訴時之交易價額為準；無交易價額者，以原告就訴訟標的
    所有之利益為準。以一訴主張數項標的者，其價額合併計算
    之。但所主張之數項標的互相競合或應為選擇者，其訴訟標
    的價額，應依其中價額最高者定之。以一訴附帶請求其孳息
    、損害賠償、違約金或費用者，不併算其價額。非因財產權
    而起訴者，徵收裁判費3,000元。於非財產權上之訴，並為
    財產權上之請求者，其裁判費分別徵收之。民事訴訟法第77
    條之1第1項、第2項、第77條之2、第77條之14定有明文。是
    當事人於非財產權上之訴，並以非財產權受侵害而請求金錢
    賠償者，就請求金錢賠償部分，仍屬因財產權而起訴，應另
    核定其訴訟標的價額，並與非財產權上之訴合併徵收裁判費
    。
三、查抗告人於原法院係起訴主張其於民國90年10月30日向相對
    人申請並領得信用卡使用，詎相對人自92年12月4日起未依
    約寄送帳單，復無正當理由停止其使用信用卡並報送財團法
    人金融聯合徵信中心，強制剝奪其與銀行之信用往來，其人
    格權遭受侵害，依民法第18條、第184條、第195條及消費者
    保護法第51條規定，請求相對人應給付2,775萬元本息（訴
    之聲明第1、2項）及除去「強制剝奪伊與銀行之信用往來」
    （訴之聲明第3項）之情，有抗告人於原審所提「民事非財
    產上損害賠償狀」可據（見原法院108年度補字第1045號卷
    第7至13頁）。抗告人請求相對人應給付2,775萬元本息部分
    ，既係就人格權遭受侵害所為金錢賠償請求，自屬因財產權
    而起訴，其訴訟標的價額應核定為2,775萬元，應徵收第一
    審裁判費25萬6,200元，其所附帶請求利息部分則不併算其
    價額，至於抗告人本於民法第18條規定，主張其信用權受侵
    害，所為相對人應除去強制剝奪伊與銀行之信用往來請求，
    則屬排除其人格權受侵害所為之救濟方法，為非因財產權而
    起訴，應徵收第一審裁判費3,000元，應合併徵收裁判費25
    萬9,200元（25萬6,200元＋3,000元＝25萬9,200元）。原法院
    以抗告人關於請求相對人給付2,775萬元本息，屬財產上請
    求，且利息及違約金部分不併算其價額，核定訴訟標的價額
    為2,775萬元，另以抗告人主張其信用權受侵害所為相對人
    應除去強制剝奪伊與銀行之信用往來請求，為非財產訴訟，
    應徵收第一審裁判費3,000元，裁定命抗告人應補繳第一審
    裁判費25萬9,200元（25萬6,200元＋3,000元＝25萬9,200元）
    ，於法並無不合。抗告意旨指摘原裁定核定2,775萬元本息
    請求之標的價額不當，聲明廢棄，為無理由，應予駁回。
四、據上論結，本件抗告為無理由，依民事訴訟法第495條之1 
    第1項、第449條第1項、第95條、第78條，裁定如主文。
中　　華　　民　　國　　109 　年　　12　　月　　30　　日
　　　　　　　　  民事第十五庭
                      審判長法  官  方彬彬  
                            法  官  周群翔  
                            法  官  陳杰正
正本係照原本作成。
本裁定除以適用法規顯有錯誤為理由外，不得再抗告。如提起再
抗告，應於收受送達後10日內委任律師為代理人向本院提出再抗
告狀。並繳納再抗告費新臺幣１千元。
中　　華　　民　　國　　109 　年　　12　　月　　30　　日
　　　　　　　　　　　　　　書記官  林雅瑩